【裁判字號】    98,聲,1559
【裁判日期】    980805
【裁判案由】    聲請具保停止羈押
【裁判全文】
臺灣臺南地方法院刑事裁定              98年度聲字第1559號
聲  請  人
即  被  告  甲○○
指定辯護人  本院公設辯護人林宜靜
上列被告因毒品危害防制條例案件，聲請人即被告聲請具保停止
羈押，本院裁定如下：
    主  文
聲請駁回。
    理  由
一、聲請意旨如附件聲請狀所載。
二、查被告甲○○因違反毒品危害防制條例案件，本院前於民國
    98年6月26日訊問後，以其犯罪嫌疑重大，所犯為最輕本刑
    為5年以上有期徒刑之罪，非予羈押，顯難進行追訴、審判
    ，認有刑事訴訟法第101第1項第3款之情事，而執行羈押在
    案。
三、按被告及得為其輔佐之人或辯護人得隨時具保聲請停止羈押
    ，刑事訴訟法第110條第1項定有明文，而法院應否准許被告
    具保停止羈押之聲請，首應審酌被告之聲請是否符合刑事訴
    訟法第114條不得駁回其聲請之情形，即被告所犯最重本刑
    為3年以下有期徒刑、拘役、或專科罰金之罪者。但累犯、
    常業犯、有犯罪之習慣、假釋中更犯罪或依第101條之1第1
    項羈押者，不在此限；懷胎五月以上或生產後二月未滿者；
    現罹疾病，非保外治療顯難痊癒者。次則應檢視法院當初羈
    押被告之理由是否繼續存在，故法院應就當初依刑事訴訟法
    第101條第1項及第101條之1第1項各款規定對被告執行羈押
    之原因是否存在為審酌。又為了不妨礙程序保障之目標，在
    被告具保聲請停止羈押時，參酌刑事訴訟法第101條之2規定
    ，被告經法官訊問後，雖有第101條第1項或第101條之1第1
    項各款所定情形之一而無羈押之必要者，得逕命具保、責付
    或限制住居之精神，就有無羈押被告之必要性亦應為斟酌。
四、經查：
  (一)被告涉犯罪名為毒品危害防制條例第4條第1項販賣第一級毒
    品罪，法定最重本刑為死刑、無期徒刑，聲請人主張其已全
    部認罪，依其家中經濟狀況無法繳交足額之保證金等情，不
    符合刑事訴訟法第114條第1項各款所定不得駁回具保聲請停
    止羈押之事由，是被告以此為由聲請停止羈押，依法不合。
  (二)按法院對被告執行之羈押，本質上係屬為保全被告使訴訟程
    序得以順利進行或為保全證據或為保全對被告刑罰之執行之
    目的，而對被告所實施之剝奪人身自由之強制處分，故對被
    告有無羈押之必要，當由法院以上述羈押之目的依職權為目
    的性裁量。爰審酌被告涉嫌販賣第一級毒品海洛因之次數為
    33次（原起訴僅販賣一次，嗣追加起訴販賣32次，合計33次
    ），對於社會危害甚大，且羈押之原因並未消滅，羈押之必
    要性仍存在，因認聲請人所為之聲請，尚屬無據，應予駁回
    ，爰依法裁定如主文所示。
中    華    民    國    98    年    8     月    5     日
                    刑事第二庭  審判長法  官  蘇義洲
                                      法  官  童來好
                                      法  官  黃瑪玲
以上正本證明與原本無異
如不服本裁定應於送達後五日內向本院提出抗告狀
                                      書記官  黃玉秀
中    華    民    國    98    年    8     月    5     日


司法院資訊處製作；財團法人民間司法改革基金會備份。
